臺灣臺北地方法院交通事件裁定　　　　　　　　　　九十年度交聲字第一二五一號
　　異議人即
　　受處分人　甲○○
右列受處分人因違反道路交通管理處罰條例案件，對於臺北市交通事件裁決所中華民
國九十年十一月十五日所為之處分（原處分案號：北市裁三字第駕裁二二－ＡＢＷ五
三三五五一號），聲明異議，本院裁定如左：
    主  文
異議駁回。
    理  由
一、按汽車行駛於道路上，其汽車駕駛人或前座乘客未繫安全帶者，處駕駛人新臺幣
    （下同）一千五百元罰鍰，道路交通管理處罰條例第三十一條第一項定有明文。
二、本件受處分人即異議人甲○○駕駛車號ＥＢ－九一七一號自用小客車，於民國九
    十年九月五日十五時四十分許，行經臺北市○○○路○段十二巷，因其未繫安全
    帶，而為臺北市政府警察局中山分局中山二派出所（以下稱中山分局）警員乙○
    ○當場攔停，並以受處分人有違反前揭道路交通管理處罰條例第三十一條第一項
    規定之行為掣單舉發，受處分人於應到案日期前申訴，經原處分機關函請原舉發
    單位中山分局調查結果，仍認受處分人有前開違規行為，原處分機關乃依前揭道
    路交通管理處罰條例第三十一條第一項及違反道路交通管理事件統一裁罰標準表
    規定，於九十年十一月十五日裁處受處分人罰鍰一千五百元。
三、受處分人甲○○聲明異議意旨矢口否認其駕駛上開車號汽車有未依規定繫安全帶
    之違規行為，並辯稱略以：當時其正在調整安全帶，安全帶並無解開云云，惟查
    ：右揭違規事實，業據證人即本件舉發員警乙○○到庭結證：其在民權東路第一
    個巷口即一段十二巷發現被處分人從十二巷出來，很明顯他是看到警察才拉安全
    帶來繫，一般人看到警察才繫安全帶的狀況也是這權，其看到被處分人時尚未繫
    安全帶，於開單時他已經在車內繫上，其警車前後均有紅藍燈警示，下雨對其聽
    視車內狀況不會有影響等語明確（見本院九十一年一月九日訊問筆錄），且依其
    答辯報告表中記載其指揮受處分人靠邊停車受檢，駕駛人表示係剛從巷內停車場
    駛出，未及繫上，希望員警諒察等情，於本件卷存證據資料內並無任何積極證據
    足以證明證人乙○○上開供述係屬虛偽，亦無有足以令人顯信其供述為不可採之
    品性證據或前科證據存在，本院自不得以證人乙○○為本件開單告發受處分人之
    員警而全盤抹煞其在訴訟上所具有之原證人資格。況查交通警察掣單舉發違反道
    路交通管理處罰條例所列之違規事實，本質上為行政處分，係公務員基於職務上
    之權利，依法就特定之具體事件所為之具公法上效果之單方面行政行為，基於公
    務員為公法上行為具有公信力之原則，該行政行為當可被推定為真正，其據以依
    法處分之事實認定亦為正確無誤。由以上所述，本院可確認被處分人駕駛上開車
    號汽車確實有未繫安全帶之違規行為，故受處分人雖以前揭情詞置辯，實難認為
    可採。本件事證明確，應依法裁處。
四、綜上所述，受處分人甲○○駕駛上開車號汽車於上開時地確有未繫安全帶之違規
    行為，從而原處分機關依修正前道路交通管理處罰條例第三十一條第一項、第八
    十五條第三項及違反道路交通管理事件統一裁罰標準表規定裁處受處分人罰鍰一
    千五百元，核無違誤。本件異議為無理由，應予駁回。
據上論斷，應依道路交通案件處理辦法第十九條，裁定如主文。
中      華      民      國    九十一    年      九      月     三十     日
                                      臺灣臺北地方法院交通法庭
                                          法  官  沈君玲
右正本證明與原本無異。
如不服本裁定，應於裁定送達後五日內向本院提出抗告狀。
                                          書記官  蔡梅蓮
中      華      民      國    九十一    年      十      月      一      日
